【裁判字號】    89,毒抗,935
【裁判日期】    891110
【裁判案由】    毒品危害防制條例
【裁判全文】
臺灣高等法院刑事裁定                            八十九年度毒抗字第九三五號
    抗  告  人
    即  被  告  甲○○
右抗告人因違反毒品危害防制條例事件，不服臺灣臺北地方法院八十九年九月十四日
裁定（八十九年度毒聲字第二二一九號，聲請案號：台灣台北地方法院檢察署八十九
年度聲觀字第一三四０號，相關案號：同署八十九年度毒偵字第二二八二號），提起
抗告，本院裁定如左：
    主  文
抗告駁回。
    理  由
一、抗告人抗告意旨略以：抗告人並未吸食大麻煙，伊被警查獲當天約係於凌晨一許
    到查獲現場（即中國ＰＵＢ）找尋其前晚未歸女兒之行蹤，因未見其女兒身影且
    因人生地不熟，遂單獨在該處之吧檯上喝飲料、抽煙等候，約經一小時又三十分
    鐘後即遇警方臨檢．伊一時心慌要拿回自己的香煙盒時卻誤取他人之香煙盒，該
    香煙盒中之三支大麻煙實非伊所有；伊當日所採尿液檢驗結果呈毒品大麻之陽性
    反應，係因該查獲現場為一密閉且狹小之空間，當時煙霧迷漫，應是有人在該場
    所吸用大麻煙，伊因在該場所停留相當時間，故而間接吸入所致云云。
二、查抗告人即被告甲○○於八十九年七月十六日凌晨二時五十分許之前九十六小時
    內，在不詳處所施用第二級毒品大麻，為警於同年七月十六日凌晨二時五十分許
    ，在台北市○○○路○段七十號地下一樓查獲，並扣得大麻煙三支，而扣案之三
    支大麻煙確係由抗告人從其身上之香煙盒自行打開供警查獲，為抗告人於警訊及
    檢察官訊問時所自承，並有扣押證明筆錄乙紙（詳偵卷第六頁及第十二頁）在卷
    可稽；而抗告人查獲當日所採尿液經送驗結果，其大麻代謝物濃度大於衛生署公
    告值，因此為大麻確認陽性反應，有行政院國軍退除役官兵輔導委員會台北榮民
    總醫院臨床毒物科檢驗報告乙紙（偵卷第二十七頁）附卷足憑，抗告人有非法施
    用第二級毒品大麻之事證至為明確。從而原審依毒品危害防制條例第二十條第一
    項及觀察勒戒處分執行條例第三條第一項規定，准許檢察官聲請裁定將抗告人送
    勒戒處所觀察、勒戒，經核無不合。若抗告人果真係到該場所尋其女兒，於未尋
    獲時理應稍候不久即行離去，不生在該地停留一小時又三十分鐘致吸入足量之他
    人吸用大麻煙所生「二手煙」之問題，況若抗告人所辯係因吸入他人之「二手煙
    」致檢驗呈大麻陽性反應云云屬實，則當時在場之人理應同受其害，惟查本件僅
    抗告人遭警方移送檢察官偵辦，卻未見其他在場之人被檢驗出毒品大麻陽性反應
    而為警方所移送偵辦，足證抗告人所辯誤拿他人之大麻煙、吸入他人之「二手煙
    」云云應屬不實，核其抗告意旨尚無理由，應予駁回。
據上論結應依刑事訴訟法第四百十二條裁定如主文。
中      華      民      國      八十九      年      十一    月    十    日
                              臺灣高等法院刑事第二十庭
                                  審判長法  官  葉  麗  霞
                                        法  官  王  炳  梁
                                        法  官  黃  瑞  華
右正本證明與原本無異。
不得抗告。
                                        書記官  秦  仲  芳
中    華    民    國    八十九    年        十一    月       十四       日


司法院資訊處製作；財團法人民間司法改革基金會備份。
